臺灣高等法院刑事判決　　　　　　　　94年度上訴字第2981號
上　訴　人
即　被　告　甲○○
上列上訴人因毒品危害防制條例案件，不服臺灣基隆地方法院94
年度訴字第539號，中華民國94年7月27日第一審判決（起訴案號
：臺灣基隆地方法院檢察署94年度毒偵字第1439號），提起上訴
，本院判決如下：
    主      文
上訴駁回。
    事      實
一、甲○○前因施用第一級、第二級毒品案件，經臺灣板橋地方
    法院裁定送觀察勒戒後，認有繼續施用毒品之傾向，再經同
    院裁定送強制戒治後，於民國91年11月8日執行完畢釋放，
    由臺灣板橋地方法院檢察署檢察官於91年12月9日，以91年
    戒毒偵字第545號為不起訴處分確定；復因搶奪案件，經臺
    灣板橋地方法院判處有期徒刑1年4月確定，於93年9月30日
    執行完畢；又因竊盜案件，經臺灣板橋地方法院判處有期徒
    刑4月確定；再因搶奪案件，經原法院於94年5月18日以94年
    度訴字第321號判處有期徒刑3年4月，嗣經本院於94年10月6
    日，以94年度上訴字第2184號駁回上訴（尚未確定）。詎其
    仍不知悔改，於強制戒治執行完畢後5年以內，復基於施用
    第一級毒品海洛因之概括犯意，自94年1月間某日起至同年2
    月23日止，在臺北縣林口鄉○○村○○路606巷10號2樓住處
    及基隆市暖暖區友人住處，以將第一級毒品海洛因注入注射
    針筒後，施打血管及肌肉之方式，連續施用第一級毒品海洛
    因2、3次，嗣於94年2月25日為警依台灣基隆地方法院法官
    指示採驗其尿液呈毒品嗎啡陽性反應而查知上情。
二、案經基隆市警察局第二分局移送台灣基隆地方法院檢察署檢
    察官偵查起訴。
    理      由
一、被告甲○○經合法傳喚無正當理由未到庭辯解，惟上揭事實
    業據被告於偵查及原審審理中供承不諱，且經警採尿送台灣
    尖端先進生技醫藥股份有限公司鑑驗結果，尿液呈嗎啡陽性
    反應，此有台灣尖端先進生技醫藥股份有限公司2005/03/18
    號濫用藥物檢驗報告一件在卷可稽。上開補強證據已足資擔
    保被告於原審審理時所為之上開任意性自白具有相當程度之
    真實性，而得使本院確信被告前述自白之犯罪事實確屬真實
    ，從而依刑事訴訟法第156條第1項「被告之自白，非出於強
    暴、脅迫、利誘、詐欺、疲勞訊問、違法羈押或其他不正之
    方法，且與事實相符者，得為證據。」規定，本院自得依被
    告前述自白及各該補強證據認定被告確有為施用海洛因之犯
    行。再者，被告有事實欄所載曾因施用毒品經強制戒治完畢
    後，由檢察官處分不起訴確定之紀錄，亦有上開不起訴處分
    書、本院被告全國前案紀錄表各一份在卷可考。綜上所述，
    本案事證明確，被告犯行洵堪認定。
二、按海洛因係毒品危害防制條例第2條第2項第1款所定之第一
    級毒品，被告予以施用，核其所為，係犯毒品危害防制條例
    第10條第1項之施用第一級毒品罪。被告施用第一級毒品海
    洛因，其先後持有第一級毒品海洛因之低度行為，應為施用
    毒品之高度行為所吸收，不另論罪。又被告先後多次施用第
    一級毒品海洛因之犯行，係時間緊接，犯罪構成要件相同，
    顯係基於概括犯意反覆為之，應依連續犯之規定論以一罪，
    並加重其刑。被告曾受如犯罪事實欄所載有期徒刑之執行完
    畢，於5年以內再犯本件有期徒刑以上之罪，為累犯，應依
    法遞加重其刑。原審適用毒品危害防制條例第10條第1項，
    刑法第11條前段、第56條、第47條，審酌被告犯罪之動機、
    曾有施用毒品前科仍不思悔改，一再施用毒品，然施用毒品
    係戕害自己之行為，暨其犯後態度等一切情狀，量處有期徒
    刑柒月，經核認事用法均無不合，量刑亦屬允當。被告上訴
    請求從輕量刑云云，係就原審適法範圍裁量權為爭執，惟原
    審已就被告犯罪各種情狀加以審酌，並無明顯失出，是被告
    上訴為無理由，應予駁回。
三、被告經合法傳喚，無正當理由不到庭，爰不待其陳述，逕行
    判決，併此敘明。
據上論斷，應依刑事訴訟法第368條、第371條，判決如主文。
本案經檢察官王安明到庭執行職務。
中　　華　　民　　國　　94　　年　　11　　月　　17　　日
                  刑事第十七庭審判長法  官  蘇 隆 惠
                                    法  官  施 俊 堯
                                    法  官  林 瑞 斌
以上正本證明與原本無異。
如不服本判決，應於收受送達後十日內向本院提出上訴書狀，其
未敘述上訴之理由者並得於提起上訴後十日內向本院補提理由書
（均須按他造當事人之人數附繕本）。
                                    書記官  邵 淑 津
中　　華　　民　　國　　94　　年　　11　　月　　17　　日
附錄：本案論罪科刑法條全文
毒品危害防制條例第10條第1項：
施用第1級毒品者，處6月以上5年以下有期徒刑。
